# 质保金涉及的预计负债

提问人：yymama2012bxy 时间：2020-01-17 19:11:35
公司以前年度按质保费用在实际发生时计入费用，今年打算进行暂估计入预计负债，这属于会计估计变更吗，？

回答人：chenyiwei
首先考虑：以前在发生时直接计入费用，现在改为计提的原因是什么？公司的产品或销售模式是否发生了重大变化？
如果公司的产品和销售模式没有发生重大变化，则此前保修费用在发生时直接计入损益是不符合《企业会计准则第13 号——或有事项》的规定的。这种情况下应视作前期差错的更正，根据前期该项差错对财务报表的影响是否重大，确定是否需追溯重述前期比较报表。